臺灣臺東地方法院民事簡易判決
111年度東簡字第45號
原      告  林俊賢  

            賴亮郡  
共      同
訴訟代理人  葉仲原律師
原      告  白晟豪（賴芳秀之承受訴訟人）

            白紘瑞（賴芳秀之承受訴訟人）

共      同
送達代收人  葉仲原律師
被      告  劉映彤  

上列當事人間損害賠償事件，經本院刑事庭裁定（110年度附民
字第12號）移送前來，本院於民國111年10月11日言詞辯論終結
，判決如下：
    主      文
一、被告應給付原告林俊賢新臺幣陸萬元，及自民國一一○年二
    月二十八日起至清償日止，按週年利率百分之五計算之利息
    。
二、被告應給付原告賴亮郡新臺幣壹拾貳萬元，及自民國一一○
    年二月二十八日起至清償日止，按週年利率百分之五計算之
    利息。
三、被告應給付原告白晟豪及白紘瑞新臺幣捌萬元，及自民國一
    一○年二月二十八日起至清償日止，按週年利率百分之五計
    算之利息。
四、原告其餘之訴駁回。
五、本判決第一項得假執行；但被告如以新臺幣陸萬元為原告預
    供擔保，得免為假執行。
六、本判決第二項得假執行；但被告如以新臺幣壹拾貳萬元為原
    告預供擔保，得免為假執行。
七、本判決第三項得假執行；但被告如以新臺幣捌萬元為原告預
    供擔保，得免為假執行。
八、原告其餘假執行之聲請均駁回。   
    事實及理由
壹、程序事項：
一、本件原告賴芳秀於起訴後之民國111年5月2日死亡，其繼承
    人為白晟豪、白紘瑞，有戶籍謄本(除戶全部)、戶籍謄本(
    現戶部分)存卷可參（本院卷第47至48頁），且均未聲明拋
    棄或限定繼承(本院卷第63頁），二人並於111年6月9日具狀
    聲明承受訴訟（本院卷第52頁），合於前揭規定，應予准許
    。
二、原告白晟豪、白紘瑞經合法送達，未於言詞辯論期日到場，
    核無民事訴訟法第386 條各款所列情形，爰依被告聲請，由
    其一造辯論而為判決。
貳、實體事項： 
一、原告主張：
（一）原告林俊賢主張：伊與被告原為夫妻，二人於民國105年5
      月12日判決離婚後，被告卻不甘心報復伊，接續於附表一
      所示之時間，以不詳方式連結至網際網路，登入FACEBOOK
      （臉書），以「劉育華」之暱稱，於附表一所示可供不特
      定人瀏覽之臉書頁面，刊登如附表一所示之不實內容；於
      附表二所示之時間，以其所持用門號0000000000號行動電
      話傳送如附表二所示之不實簡訊內容予附表二所示之人；
      於附表三所示之時間散布如附表編號一至三所示文字（下
      合稱系爭不實內容），損毀伊及伊家庭之名譽。伊經營吊
      車工作多年，以誠信及技能得顧客賞識及委託，因被告毀
      損伊名譽，造成顧客誤解而拒絕往來，且被告指稱伊家庭
      經營之吊車事業為不良頭家，導致原告父母及兄弟蒙受不
      白之冤。爰依民法第184條、第195條規定，請求被告賠償
      伊精神慰撫金新臺幣（下同）100萬元及遲延利息等語。
      並聲明：㈠被告應給付原告林俊賢100萬元，及自起訴狀繕
      本送翌日起至清償日止，按週年利率5％計算之利息。㈡願
      供擔保請准宣告假執行。
（二）原告白晟豪、白紘瑞部分：
　　　⒈被繼承人賴芳秀主張：伊為起重工程行之負責人，現與
        原告林俊賢為男女朋友關係，與被告不熟識，被告因嫉
        妒而散布系爭不實內容，直指伊破壞別人家庭，搶被告
        之財產，並對伊父母語帶侮辱，甚而公布伊家人之姓名
        、工作及地址，及破壞伊經營之工程行商譽，造成伊精
        神壓力過大，導致長期失眠、頭痛，更引發胃潰瘍需長
        期治療，身心俱創。
　　　⒉原告白晟豪、白紘瑞未於言詞辯論期日到場，亦未提出
        書狀作何聲明或陳述。
　　　⒊爰依民法第184條、第195條規定，請求被告賠償被繼承
        人賴芳秀精神慰撫金100萬元及遲延利息等語。並聲明
        ：㈠被告應給付原告即賴芳秀之承受訴訟人白晟豪、白
        紘瑞100萬元，及自起訴狀繕本送翌日起至清償日止，
        按週年利率5％計算之利息。㈡願供擔保請准宣告假執行
        。
（三）原告賴亮郡主張：伊於臺東大學任教25年，現為學院院長
      及副校長，與被告互不相識，無端遭受被告於公開網頁散
      布「睡女學生」、「A國科會＄」、「畫符害人」等系爭不
      實內容之指控，而嚴重損及伊名譽，對伊人格及學術生涯
      上之極大侮辱，甚而公開伊父母及兄弟姊妹的姓名與職業
      ，使其家族成員嚴重蒙羞。爰依民法第184條、第195條規
      定，請求被告賠償伊精神慰撫金200萬元及遲延利息等語
      。並聲明：被告應給付原告賴亮郡200萬元，及自起訴狀
      繕本送翌日起至清償日止，按週年利率5％計算之利息。㈡
      願供擔保請准宣告假執行。　
二、被告則以：伊承認有本院刑事判決記載散布系爭不實內容之
    事實，且刑事判決已經確定，但伊沒有工作，沒有能力賠償
    原告等語。並聲明：原告之訴駁回。
三、本院得心證之理由：
（一）原告主張被告有散布關於原告林俊賢、賴亮郡及被繼承人
      賴芳秀之系爭不實內容等情，業據原告林俊賢、賴亮郡及
      被繼承人賴芳秀陳明引用本件刑事訴訟之全部卷證資料為
      其舉證方法，而有本院110年度簡字第20號刑事卷宗所附
      相關證據資料可證，且為被告所不爭執（見本院卷第60頁
      背面），堪認為真。
（二）按因故意或過失，不法侵害他人之權利者，負損害賠償責
      任；不法侵害他人之身體、健康、名譽、自由、信用、隱
      私、貞操，或不法侵害其他人格法益而情節重大者，被害
      人雖非財產上之損害，亦得請求賠償相當之金額。前項請
      求權，不得讓與或繼承。但以金額賠償之請求權已依契約
      承諾，或已起訴者，不在此限。民法第184 條第1項前段
      、第195條第1項前段及第2項分別定有明文。經查：
      ⒈被告以FACEBOOK（臉書）、簡訊、通訊軟體LINE或Messe
        nger傳述、指摘關於原告林俊賢、賴亮郡及被繼承人賴
        芳秀之系爭不實內容，有如上述，衡諸一般社會大眾之
        理解，被指涉人自會感到難堪，應足以貶損原告林俊賢
        、賴亮郡及被繼承人賴芳秀人格尊嚴與社會評價，故原
        告林俊賢、賴亮郡及被繼承人賴芳秀主張被告所為不法
        侵害其等之名譽權，並因此造成其等精神上受有痛苦，
        自屬可採。
      ⒉被繼承人賴芳秀於110年2月3日起訴後，於111年5月2日
        死亡，則其以金錢賠償之非財產上之損害賠償請求權，
        依民法第195條第2項但書規定，得由其繼承人即原告白
        晟豪、白紘瑞繼承。
      ⒊從而，原告林俊賢、賴亮郡、白晟豪、白紘瑞依民法第1
        84條第1項前段、第195條第1項之規定，請求被告賠償
        原告林俊賢、賴亮郡及被繼承人賴芳秀所受精神上損害
        ，即有理由。
（三）按慰撫金之賠償須以人格權遭遇侵害，使精神上受有痛苦
      為必要，其核給之標準固與財產上損害之計算不同，然非
      不可斟酌雙方身分資力與加害程度，及其他各種情形核定
      相當之數額（最高法院51年台上字第223號判例意旨參照
      ）。亦即非財產上損害賠償，應以實際加害之情形、加害
      之程度、被害人所受精神上痛苦之程度、賠償權利人之身
      分、地位、經濟能力綜合判斷之。本院經參酌原告林俊賢
      、賴亮郡、被繼承人賴芳秀及被告自陳之學經歷、身分、
      地位及收入狀況，並依職權調閱兩造稅務電子閘門資料查
      詢表（為維護兩造之隱私、個資，爰不就其詳予敘述，請
      參見卷附上開查詢表及兩造於本院審理中所述，見本院卷
      第60頁及限制閱覽卷），審酌被告侵害原告林俊賢、賴亮
      郡、被繼承人賴芳秀名譽之起因、過程、方法及次數，及
      系爭不實言論內容對其等名譽之影響，致其等所受精神痛
      苦之程度等一切情狀，認原告林俊賢得請求非財產上損害
      賠償金額以6萬元為適當，原告賴亮郡得請求非財產上損
      害賠償金額以12萬元為適當，原告白晟豪、白紘瑞就被繼
      承人賴芳秀所受之非財產上損害賠償，得請求之金額以8
      萬元為適當，逾此金額之請求即屬過高，尚難准許。
（四）末按，給付無確定期限者，債務人於債權人得請求給付時
      ，經其催告而未為給付，自受催告時起，負遲延責任；其
      經債權人起訴而送達訴狀，與催告有同一之效力；遲延之
      債務，以支付金錢為標的者，債權人得請求依法定利率計
      算之遲延利息；應付利息之債務，其利率未經約定，亦無
      法律可據者，週年利率為百分之五。民法第229條第2項、
      第233條第1項前段、第203條規定甚明。查原告林俊賢、
      賴亮郡及被繼承人賴芳秀具狀起訴請求如前開聲明之金額
      ，該刑事附帶民事訴訟起訴狀繕本係於110年2月17日寄存
      於利嘉派出所，經10日即110年2月27日發生送達效力，有
      卷附送達證書可憑（見本院110年度附民字第12號卷第14-
      1頁），是原告請求自起訴狀繕本送達翌日即110年2月28
      日起至清償日止，按週年利率5％計算之利息，亦屬有據，
      應予准許。
四、綜上所述，原告依侵權行為之法律關係，請求被告賠償原告
    林俊賢6萬元，原告賴亮郡請求被告賠償12萬元，原告白晟
    豪及白紘瑞請求被告共賠償8萬元，及均自起訴狀繕本送達
    翌日即110年2月28日起至清償日止，按週年利率5％計算之利
    息，自屬正當，應予准許，逾此範圍之請求，為無理由，應
    予駁回。
五、本判決第一項至第三項原告勝訴部分，係依民事訴訟法第42
    7條第2項第12款規定適用簡易訴訟程序，所為被告敗訴判決
    ，應適用民事訴訟法第389條第1項第3款之規定，依職權宣
    告假執行，並依同法第392條第2項規定，依職權宣告被告如
    預供擔保相當金額，得免為假執行。至原告敗訴部分，其等
    假執行之聲請已失所附麗，應予駁回。
六、本件事證已臻明確，兩造其餘攻擊防禦方法及所舉證據，經
    審酌結果，與本件判決結論均無影響，爰不一一論述，附此
    敘明。
七、本件原告係於刑事訴訟程序提起附帶民事訴訟，經本院刑事
    庭裁定移送而來，依刑事訴訟法第504條第2項之規定，免納
    裁判費；本件審理過程中兩造並未支出其他訴訟費用，無庸
    諭知訴訟費用之負擔，併予敘明。
中　　華　　民　　國　　111 　年　　10　　月　　25　　日
                      臺東簡易庭  法　官　徐晶純
以上正本係照原本作成。
如不服本判決，應於判決送達後20日內，向本院提出上訴狀並應
記載上訴理由，如於本判決宣示後送達前提起上訴者，應於判決
送達後20日內補提上訴理由書（須附繕本）。　　
中　　華　　民　　國　　111 　年　　10　　月　　25　　日
　　                              書記官  張耕華
附表一：
編號 張貼或傳送時間 張貼或傳送對象 內容 涉及對象 1 民國109年間某日 東宇電信-鹿野 1.台東鹿野永安徐董一批上千萬肖楠黑心石被偷，有吊車怪手，真方便，樹和工地貴重物品要小心，別被偷了。林俊賢吊車（匯成起重）新中農工電子科畢57年次。 2.要養在二個兒子一兩歲時討客兄到處破壞別人家庭的小三賴芳秀（phoebe）資生堂前櫃姐，放某放子不負責任，留下一堆貸款債務，還把娘家買的吊車，過戶給討客兄小三賴芳秀，真是忘恩負義。林俊賢吊車賢。 3.討客兄小三叫獸兄，A國科會錢一直搞女學生，缺德家族。討客兄小三賴芳秀（賴明蘭妹）叫獸賴亮郡，賴亮禎的弟弟妹妹，新永和汽車保養姨子舅子賴家台東新生路620。 4.女人絕對不要像癩（phoebe）57/04/15爛女人一樣，有男人，還到處照顧別人的老公。 林俊賢、賴芳秀、賴亮郡 2 109年6月30日3時31分 靠北東大 認識有個家教很好家庭嗎？教育出男的賴亮郡（叫獸）睡女學生A$還會用符法，現在跟小三羅汝晏登記，原配新中詹皓婷老師，女的專門照顧別人老公破壞別人家庭的小三賴芳秀phoebe。 賴芳秀、賴亮郡 3 109年6月間某日 國立臺東大學特殊教育學系 認識有個家教很好家庭嗎？教育出男的東大叫獸睡女學生A$還會用符法，女的專門照顧別人老公破壞別人家庭的小三。 賴芳秀、賴亮郡 

 附表二：
編號 張貼或傳送時間 張貼或傳送對象 內容 涉及對象 1 109年5月12日中午12時50分 賴亮禎 1.台東鹿野永安徐董一批上千萬肖楠黑心石被偷，有吊車怪手，真方便，樹和工地貴重物品要小心，別被偷了。林俊賢吊車(匯成起重）新中農工電子科畢57年次。 2.要養在二個兒子一兩歲時討客兄到處破壞別人家庭的小三賴芳秀（phoebe57/04/15）資生堂前櫃姐，放某放子不負責任，留下一堆貸款債務，還把娘家買的吊車，過戶給討客兄小三賴芳秀，真是忘恩負義。林俊賢吊車賢。 3.討客兄小三叫獸兄，A國科會錢一直搞女學生，缺德家族。討客兄小三賴芳秀（賴明蘭妹）叫獸賴亮郡，賴亮禎的弟弟妹妹，新永和汽車保養姨子舅子賴家台東新生路620賴堯榮兒女。 林俊賢、賴芳秀、賴亮郡 2 109年某日 陳敏展 1.台東鹿野永安徐董一批上千萬肖楠黑心石被偷，有吊車怪手，真方便，樹和工地貴重物品要小心，別被偷了。林俊賢吊車。 2.要養在二個兒子一兩歲時討客兄到處破壞別人家庭的小三，放某放子不負責任，留下一堆貸款債務，還把娘家買的吊車，過戶給討客兄小三，真是忘恩負義。林俊賢吊車賢。 3.討客兄小三叫獸兄，A國科會錢一直搞女學生，缺德家族。討客兄小三賴芳秀叫獸賴亮郡，賴亮禎的弟弟妹妹，新永和汽車保養姨子舅子新生路620。 林俊賢、賴芳秀、賴亮郡 3 109年1月25日上午9時4分許 李桂華 1.台東鹿野永安徐董一批上千萬肖楠黑心石被偷，有吊車怪手，真方便，樹和工地貴重物品要小心，別被偷了。林俊賢吊車。 2.討客兄小三叫獸兄，A國科會錢一直搞女學生，缺德家族。討客兄小三賴芳秀叫獸賴亮郡，賴亮禎的弟弟妹妹，新永和汽車保養姨子舅子。 林俊賢、賴芳秀、賴亮郡 4 109年1月1日晚間10時26分許 陳威銘 1.台東鹿野永安一批上千萬肖楠黑心石被偷，有吊車怪手，真方便，樹和工地貴重物品要小心，別被偷了。養討客兄到處破壞別人家庭的小三，放某放子不負責任，留下一堆貸款債務，還把娘家買的吊車，過戶給討客兄小三，真是忘恩負義。林俊賢吊車賢。 2.討客兄小三叫獸兄，A國科會錢一直搞女學生，缺德家族。討客兄小三賴芳秀叫獸賴亮郡。 林俊賢、賴芳秀、賴亮郡 5 108年12月31日某時 謝臣堯 1.台東鹿野永安一批上千萬肖楠黑心石被偷，有吊車怪手，真方便，樹和工地貴重物品要小心，別被偷了。阿賢偷養討客兄到處破壞別人家庭的小三，放某放子不負責任，留下一堆貸款債務，還把娘家買的吊車，過戶給討客兄小三，真是忘恩負義。阿賢（林俊賢）。 2.討客兄小三叫獸兄，A國科會錢一直搞女學生，缺德家族。賴芳秀和賴亮郡。 林俊賢、賴芳秀、賴亮郡 6 109年1月1日某時 林俊德 1.台東鹿野永安一批上千萬肖楠黑心石被偷，有吊車怪手，真方便，樹和工地貴重物品要小心，別被偷了。養討客兄到處破壞別人家庭的小三，放某放子不負責任，留下一堆貸款債務，還把娘家買的吊車，過戶給討客兄小三，真是忘恩負義。林俊賢吊車賢。 2. 討客兄小三叫獸兄，A國科會錢一直搞女學生，缺德家族。討客兄小三賴芳秀叫獸賴亮郡。 林俊賢、賴芳秀、賴亮郡 7 109年2月11日晚間6時19分 邱詠蘭 1.台東鹿野永安徐董一批上千萬肖楠黑心石被偷，有吊車怪手，真方便，樹和工地貴重物品要小心，別被偷了。林俊賢吊車。 2.要養在二個兒子一兩歲時討客兄到處破壞別人家庭的小三賴芳秀57/04/15，放某放子不負責任，留下一堆貸款債務，還把娘家買的吊車，過戶給討客兄小三，真是忘恩負義。林俊賢吊車賢。 3.討客兄小三叫獸兄，A國科會錢一直搞女學生，缺德家族。討客兄小三賴芳秀叫獸賴亮郡，賴亮禎的弟弟妹妹，新永和汽車保養姨子舅子。 4.賴家教育出男叫獸賴亮郡的睡女學生A國科會$還會用符法，女的賴芳秀專門照顧別人老公破壞別人家庭的小三phoebe。 林俊賢、賴芳秀、賴亮郡 8 109年間某日下午3時36分 陳建誠 1.台東鹿野永安徐董一批上千萬肖楠黑心石被偷，有吊車怪手，真方便，樹和工地貴重物品要小心，別被偷了。林俊賢吊車(匯成起重）新中農工電子科畢57年次。 2.要養在二個兒子一兩歲時討客兄到處破壞別人家庭的小三賴芳秀（phoebe57/04/15）資生堂前櫃姐，放某放子不負責任，留下一堆貸款債務，還把娘家買的吊車，過戶給討客兄小三賴芳秀，真是忘恩負義。林俊賢吊車賢偷。 3.討客兄小三叫獸兄，A國科會錢一直搞女學生，缺德家族。討客兄小三賴芳秀（賴明蘭妹）台東大學叫獸賴亮郡，賴亮禎東海國中校長的弟弟妹妹，新永和汽車保養姨子舅子賴家台東新生路620賴堯榮兒女。 4.認識有個家教很好家庭嗎?教育出男的賴亮郡（叫獸）睡女學生A$還會用符法...女的專門照顧別人老公破壞別人家庭的小三賴芳秀phoebe。 林俊賢、賴芳秀、賴亮郡 9 109年某日 鄭啟將 1.台東鹿野永安徐董一批上千萬肖楠黑心石被偷，有吊車怪手，真方便，樹和工地貴重物品要小心，別被偷了。林俊賢吊車。 2.要養在二個兒子一兩歲時討客兄到處破壞別人家庭的小三，放某放子不負責任，留下一堆貸款債務，還把娘家買的吊車，過戶給討客兄小三，真是忘恩負義。林俊賢吊車賢。 林俊賢 10 109年6月間某星期日晚間7時37分許 李桂華 賴家教育出男賴亮郡的睡女學生A國科會$還會用符法，女的賴芳秀專門照顧別人老公破壞別人家庭的小三。 賴芳秀、賴亮郡 11 109年間某日 梁清妹 1.眾人皆知：賴芳秀討客兄討客兄討客兄，到處照顧別人的老公，破壞別人家庭，髒髒髒髒髒髒，賤賤賤賤賤賤賤～不要害人 2.眾人皆知，嗤之以鼻，笑翻各界 賴芳秀 12 109年6月15日中午1時49分許 陳四郎 賴家教育出男的賴亮郡的睡女學生A國科會$還會用符法，女的賴芳秀專門照顧別人老公破壞別人家庭的小三。 賴芳秀、賴亮郡 13 109年6月14日晚間6時39分許 林俊賢 1.找眾人插眾人幹的，比較好！早講！直接找妓女就好！沒差！賴芳秀一樣等級！還會到處破壞別人家庭，同時段一起幹，賺爽又賺錢！ 2.賴芳秀討客兄，眾人幹，通人知。 3.賴芳秀的爛穴，真的耐操，一邊操幹一邊要想像：眾人幹眾人幹！眾人皆知！髒！到處偷竊，賊！。 4.賴家教育出男賴亮郡的睡女學生A國科會$還會用符法，女的賴芳秀專門照顧別人老公破壞別人家庭的小三。 賴芳秀、賴亮郡 14 109年7月16日  賴芳秀是賺吃查某。 賴芳秀 15 109年8月6-11日  1.賴芳秀的爛穴，真的耐操，一邊操幹一邊要想像：眾人幹眾人幹！眾人幹！眾人皆知！眾人知！眾人知！髒！到處偷竊，賊！。 2.討客兄當小三賴芳秀的父賴堯榮教育出男的賴亮郡（叫獸）睡女學生A$還會用符法，....女的專門照顧別人老公破壞別人家庭的小三賴芳秀phoebe。 3.小心有東大學子，小心別被賴亮郡睡了。 4.缺德的偷樹賊和賴芳秀討客兄到處當小三破壞別人家庭的缺德家族。 5.賴芳秀討客兄破壞家庭人盡可夫的小三。 賴芳秀、賴亮郡 16 109年8月8日上午8時26分 賴亮郡 搞到在兩個兒子一兩歲時討客兄離婚到處破壞別人家庭的phoebe。 賴芳秀 

 附表三：
編號 張貼或傳送時間 張貼或傳送對象 通訊軟體 內容 涉及對象 1 109年間某日 黃俊棟 Messenger 1.台東鹿野永安徐董一批上千萬肖楠黑心石被偷，有吊車怪手，真方便，樹和工地貴重物品要小心，別被偷了。林俊賢吊車（匯成起重）新中農工電子科畢57年次。 2.要養在二個兒子一兩歲時討客兄到處破壞別人家庭的小三賴芳秀（phoebe57/04/15）資生堂前櫃姐，放某放子不負責任，留下一堆貸款債務，還把娘家買的吊車，過戶賠給討客兄小三賴芳秀，真是忘恩負義。林俊賢吊車賢偷。 3.討客兄小三叫獸兄，A國科會錢一直搞女學生，缺德家族。討客兄小三賴芳秀（賴明蘭妹）台東大學叫獸賴亮郡，賴亮禎東海國中校長的弟弟妹妹，新永和汽車保養姨子舅子賴家台東新生路620賴堯榮兒女。 4.認識有個家教很好家庭嗎？教育出男的賴亮郡（叫獸）睡女學生A$還會用符法，女的專門照顧別人老公破壞別人家庭的小三賴芳秀phoebe。 林俊賢、賴芳秀、賴亮郡 2 109年6月某日 施翊昶 Messenger 1.台東鹿野永安徐董一批上千萬肖楠黑心石被偷，有吊車怪手，真方便，樹和工地貴重物品要小心，別被偷了。林傻賢吊車（匯成起重）新中農工電子科畢57年次。 2.要養在二個兒子一兩歲時討客兄到處破壞別人家庭的小三賴芳秀（phoebe57/04/15）資生堂前櫃姐，放某放子不負責任，留下一堆貸款債務，還把娘家買的吊車過戶給討客兄小三賴芳秀，真是忘恩負義。林俊賢吊車賢偷。 3.討客兄小三叫獸兄，A國科會錢一直搞女學生，缺德家族。討客兄小三賴芳秀（賴明蘭妹）台東大學叫獸賴亮郡，賴亮禎東海國中校長的弟弟妹妹，新永和汽車保養姨子舅子賴家台東新生路620賴堯榮兒女。 4.認識有個家教很好家庭嗎？教育出男的賴亮郡（叫獸）睡女學生A$還會用符法，女的專鬥照顧別人老公破壞別人家庭的小三賴芳秀phoebe。 5.那個討客兄到處照顧別人家老公叫賴芳秀phoebe Lai厚臉皮啊！髒噁心，腳開開錢進來！ 6.賴女心地壞，抹再多的化妝品保養品還是賤，更何況是一個到處破壞別人家庭的賴芳秀小三呢！整個臉都是化妝出來的，假面具！ 林俊賢、賴芳秀、賴亮郡 3 109年6月間某日 賴亮郡 LINE 女人絕對不要像癩（phoebe）57/04/15媽爛女人一樣，有男人，還到處照顧別人的老公。 賴芳秀 4 109年間某日 王志成 Messenger 1.那個討客兄到處照顧別人家老公叫賴芳秀phoebe Lai厚臉皮啊！髒噁心，腳開開錢進來！ 2.小心別叫安程、連程、匯成、阿賢（林俊賢）吊車，東西掉了活該！連徐宏立老板的樹都敢偷！一直以來都在偷，有吊車怪手，真的很方便。 3.女人絕對不要像癩（phoebe）57/04/15爛女人一樣，有男人，還到處照顧別人的老公。 林俊賢、賴芳秀 5 109年間某日 Michael Messenger 1.台東鹿野永安徐董一批上千萬肖楠黑心石被偷，有吊車怪手，真方便，樹和工地貴重物品要小心，別被偷了。林俊賢吊車(匯成起重）新中農工電子科畢57年次。 2.要養在二個兒子一兩歲時討客兄到處人家庭的小三賴芳秀（phoebe）資生堂前櫃姐，放某放子不負責任，留下一堆貸款債務，還把娘家買的吊車，過戶給討客兄小三賴芳秀，真是忘恩負義。林俊賢吊車賢。 3.討客兄小三叫獸兄，A國科會錢一直搞女學生，缺德家族。討客兄小三賴芳秀（賴明蘭姝）叫獸賴亮郡。 林俊賢、賴芳秀、賴亮郡 6 109年某日 邱洋儀 Messenger 1.討客兄小三叫獸兄，A國科會錢一直搞女學生，缺德家族。討客兄小三賴芳秀（賴明蘭妹）台東大學叫獸賴亮郡，賴亮禎東海國中校長的弟弟妹妹，新永和汽車保養姨子舅子賴家台東新生路620賴堯榮兒女。 2.認識有個家教很好家庭嗎？教育出男的賴亮郡（叫獸）睡女學生A$還會用符法，....女的賴芳秀專門照顧別人老公破壞別人家庭的小三賴芳秀phoebe。 賴芳秀、賴亮郡